Config:
  hfst:
    Gen: ../../../src/generator-gt-norm.hfst
    Morph: ../../../src/analyser-gt-norm.hfst
  xerox:
    Gen: ../../../src/generator-gt-norm.xfst
    Morph: ../../../src/analyser-gt-norm.xfst
    App: lookup

Tests:
  
  Noun - hersku: # ok 
    hersku+N+Sg+Nom:  hersku
    hersku+N+Sg+Gen:  heersku
    hersku+N+Sg+Acc:  heersku
    hersku+N+Sg+Ill:  heerskun
    hersku+N+Sg+Loc:  heerskust
    hersku+N+Sg+Com:  herskoin
    hersku+N+Sg+Abe:  herskuttáá
    hersku+N+Ess:  herskun
    hersku+N+Par:  herskud
    hersku+N+Pl+Nom:  heerskuh
    hersku+N+Pl+Gen: [heerskui, herskui]
    hersku+N+Pl+Acc:  heerskuid
    hersku+N+Pl+Ill:  herskoid
    hersku+N+Pl+Loc:  heerskuin
    hersku+N+Pl+Com:  herskuiguin
    hersku+N+Pl+Abe:  herskuittáá

  Noun - árppu: # ok 
    árppu+N+Sg+Nom:  árppu
    árppu+N+Sg+Gen:  áárpu
    árppu+N+Sg+Acc:  áárpu
    árppu+N+Sg+Ill:  áárpun
    árppu+N+Sg+Loc:  áárpust
    árppu+N+Sg+Com:  árppoin
    árppu+N+Sg+Abe:  árputtáá
    árppu+N+Ess:  árppun
    árppu+N+Par:  árppud
    árppu+N+Pl+Nom:  áárpuh
    árppu+N+Pl+Gen: [áárpui, árpui]
    árppu+N+Pl+Acc:  áárpuid
    árppu+N+Pl+Ill:  árppoid
    árppu+N+Pl+Loc:  áárpuin
    árppu+N+Pl+Com:  árpuiguin
    árppu+N+Pl+Abe:  árpuittáá

  Noun - rávsku: # ok 
    rávsku+N+Sg+Nom:  rávsku
    rávsku+N+Sg+Gen:  ráávsku
    rávsku+N+Sg+Acc:  ráávsku
    rávsku+N+Sg+Ill:  ráávskun
    rávsku+N+Sg+Loc:  ráávskust
    rávsku+N+Sg+Com:  rávskoin
    rávsku+N+Sg+Abe:  rávskuttáá
    rávsku+N+Ess:  rávskun
    rávsku+N+Par:  rávskud
    rávsku+N+Pl+Nom:  ráávskuh
    rávsku+N+Pl+Gen: [ráávskui, rávskui]
    rávsku+N+Pl+Acc:  ráávskuid
    rávsku+N+Pl+Ill:  rávskoid
    rávsku+N+Pl+Loc:  ráávskuin
    rávsku+N+Pl+Com:  rávskuiguin
    rávsku+N+Pl+Abe:  rávskuittáá

  Noun - čáittu: # ok 
    čáittu+N+Sg+Nom:  čáittu
    čáittu+N+Sg+Gen:  čááitu
    čáittu+N+Sg+Acc:  čááitu
    čáittu+N+Sg+Ill:  čááitun
    čáittu+N+Sg+Loc:  čááitust
    čáittu+N+Sg+Com:  čáittoin
    čáittu+N+Sg+Abe:  čáituttáá
    čáittu+N+Ess:  čáittun
    čáittu+N+Par:  čáittud
    čáittu+N+Pl+Nom:  čááituh
    čáittu+N+Pl+Gen: [čááitui, čáitui]
    čáittu+N+Pl+Acc:  čááituid
    čáittu+N+Pl+Ill:  čáittoid
    čáittu+N+Pl+Loc:  čááituin
    čáittu+N+Pl+Com:  čáituiguin
    čáittu+N+Pl+Abe:  čáituittáá

  Noun - valssâ:
    valssâ+N+Sg+Nom: valssâ
    valssâ+N+Sg+Gen: vaalsâ
    valssâ+N+Sg+Acc: vaalsâ
    valssâ+N+Sg+Ill: vaalsân
    valssâ+N+Sg+Loc: vaalsâst
    valssâ+N+Sg+Com: valssáin
    valssâ+N+Sg+Abe: valsâttáá
    valssâ+N+Ess: valssân
    valssâ+N+Par: valssâd
    valssâ+N+Pl+Nom: vaalsah
    valssâ+N+Pl+Gen: [vaalsâi, valsâi]
    valssâ+N+Pl+Acc: vaalsâid
    valssâ+N+Pl+Ill: valssáid
    valssâ+N+Pl+Loc: vaalsâin
    valssâ+N+Pl+Com: valsâiguin
    valssâ+N+Pl+Abe: valsâittáá

  Noun - kurkkâ:
    kurkkâ+N+Sg+Nom: kurkkâ
    kurkkâ+N+Sg+Gen: kuurkâ
    kurkkâ+N+Sg+Acc: kuurkâ
    kurkkâ+N+Sg+Ill: kuurkân
    kurkkâ+N+Sg+Loc: kuurkâst
    kurkkâ+N+Sg+Com: kurkkáin
    kurkkâ+N+Sg+Abe: kurkâttáá
    kurkkâ+N+Ess: kurkkân
    kurkkâ+N+Par: kurkkâd
    kurkkâ+N+Pl+Nom: kuurkah
    kurkkâ+N+Pl+Gen: [kuurkâi, kurkâi]
    kurkkâ+N+Pl+Acc: kuurkâid
    kurkkâ+N+Pl+Ill: kurkkáid
    kurkkâ+N+Pl+Loc: kuurkâin
    kurkkâ+N+Pl+Com: kurkâiguin
    kurkkâ+N+Pl+Abe: kurkâittáá
  
  Noun - párkku: # ok 
    párkku+N+Sg+Nom:  párkku
    párkku+N+Sg+Gen:  páárhu
    párkku+N+Sg+Acc:  páárhu
    párkku+N+Sg+Ill:  páárkun
    párkku+N+Sg+Loc:  páárhust
    párkku+N+Sg+Com:  párhoin
    párkku+N+Sg+Abe:  párhuttáá
    párkku+N+Ess:  párkkun
    párkku+N+Par:  párkkud
    párkku+N+Pl+Nom:  páárhuh
    párkku+N+Pl+Gen: [páárhui, párhui]
    párkku+N+Pl+Acc:  páárhuid
    párkku+N+Pl+Ill:  párhoid
    párkku+N+Pl+Loc:  páárhuin
    párkku+N+Pl+Com:  párhuiguin
    párkku+N+Pl+Abe:  párhuittáá

